臺灣臺南地方法院刑事判決　　　　　　99年度交簡上字第86號
上　訴　人　臺灣臺南地方法院檢察署檢察官
被　　　告　陳曉盈
上列上訴人因被告過失傷害案件，不服本院中華民國99年4月28
日99年度交簡字第775號第一審簡易判決（聲請簡易判決處刑案
號：99年度調偵字第231號），提起上訴，被告於本院審理中，
就被訴事實為有罪之陳述，經本院管轄之第二審合議庭裁定進行
簡式審判程序，判決如下：
    主  文
原判決撤銷。
陳曉盈因過失傷害人，處拘役參拾日，如易科罰金，以新臺幣壹
仟元折算壹日。
    事  實
一、陳曉盈於民國九十八年十月五日中午十二時三十分許，駕駛
    車牌號碼四八六八－ＧＪ號自小客車，沿臺南市○○路○段
    三十七巷二十二弄由東往西方向行駛至該弄與東門路三段三
    十七巷無號誌之交岔路口時，原應注意支線道車應暫停讓幹
    線道車先行，而當時雖然天候雨、路面濕潤，然有日間自然
    光線、路面無缺陷、亦無障礙物，且視距良好，並無不能注
    意之情事，竟疏未注意，貿然向前行駛；適有盧俊成騎乘車
    牌號碼六○一－ＤＶＳ號重型機車搭載鄭竤恩，沿東門路三
    段三十七巷由南往北方向駛至上開交岔路口，亦疏未注意車
    前狀況、減速慢行，隨時採取必要之安全措施，兩車遂發生
    碰撞，盧俊成、鄭竤恩因此人車倒地，致盧俊成受有左手掌
    、左手臂鈍挫傷、右腳大拇趾指甲床撕裂傷，鄭竤恩則受有
    左側股骨密閉性骨折、左膝撕裂傷、左大腳趾、右膝及右踝
    淺部擦傷之傷害。陳曉盈於肇事後，在未有偵查犯罪職權之
    機關或公務員發現前，即向前來處理之警員坦承肇事，而自
    首接受裁判。
二、案經盧俊成、鄭竤恩訴由臺南市政府警察局第一分局報請臺
    灣臺南地方法院檢察署檢察官偵查起訴。
    理  由
一、按本件上訴人即被告陳曉盈所犯係死刑、無期徒刑、最輕本
    刑為三年以上有期徒刑以外之罪，其於準備程序就前揭被訴
    事實為有罪之陳述，經本院告知簡式審判程序之旨，並聽取
    其與公訴人之意見後，認無不得或不宜改依簡式審判程序進
    行之處，爰依刑事訴訟法第二百七十三條之一第一項，裁定
    本件改依簡式審判程序進行，合先敘明。
二、上揭犯罪事實，業據被告於偵查及本院審理時均坦承不諱，
    核與證人即告訴人盧俊成、鄭竤恩於警詢及偵查中之證述情
    節大致相符，並有道路交通事故現場圖、道路交通事故調查
    報告表(一)(二)、現場照片十八張、本院勘驗筆錄及國立成功大
    學醫學院附設醫院出具之診斷證明書二紙附卷可佐。按行至
    無號誌之交岔路口，支線道車應暫停讓幹線道車先行，道路
    交通安全規則第一百零二條第一項第二款定有明文。被告駕
    駛自小客車應注意上述道路交通安全規則之內容，而當時雖
    然天候雨、路面濕潤，然有日間自然光線、路面無缺陷、亦
    無障礙物、視距良好，並無不能注意之情事，竟疏未注意，
    貿然向前行駛，致生本件交通事故，被告行為顯有過失甚明
    。雖告訴人盧俊成騎乘上開重型機車行經上開交岔路口時，
    亦疏未注意車前狀況及減速慢行，隨時採取必要安全措施，
    即貿然直行通過上開交岔路口，對於本件交通事故之發生亦
    與有過失，然亦不能因此免除被告之刑責。本件經臺灣省臺
    南區車輛行車事故鑑定委員會鑑定車禍發生原因，鑑定意見
    認「一陳曉盈駕駛小客車，未依標線『停』指示，停車再開
    ，讓幹道車先行，為肇事主因。二盧俊成駕駛普通重型機器
    腳踏車，無號誌路口，未注意車前狀況，未減速慢行，為肇
    事次因」等語，有該委員會九十九年三月十日臺南區九九○
    一三九案鑑定意見書一份在卷足憑，顯亦同此見解。而告訴
    人盧俊成因本件車禍受有左手掌、左手臂鈍挫傷、右腳大拇
    趾指甲床撕裂傷，告訴人鄭竤恩則受有左側股骨密閉性骨折
    、左膝撕裂傷、左大腳趾、右膝及右踝淺部擦傷之傷害，被
    告之過失行為與告訴人盧俊成、鄭竤恩之受傷結果間，顯有
    相當因果關係。綜上所述，本件事證明確，被告犯行堪予認
    定。
三、核被告所為，係犯刑法第二百八十四條第一項前段之過失傷
    害罪。被告以一過失行為而致告訴人盧俊成、鄭竤恩二人受
    傷，觸犯相同之過失傷害罪名，應依刑法第五十五條想像競
    合犯之規定，從一重處斷。被告肇事後未被有偵查權之公務
    員或機關發覺其為犯嫌前，留在事故現場向到場處理之員警
    自承犯行，進而接受裁判，有臺南市○○○道路交通事故肇
    事人自首情形紀錄表一紙附卷可參，被告行為合乎自首之要
    件，應依刑法第六十二條前段減輕其刑。
四、檢察官循告訴人鄭竤恩請求以本件並無符合自首要件及被告
    未向告訴人鄭竤恩表達歉意，遲遲不願處理賠償事宜，顯見
    其犯後態不佳，原審量刑過輕為由提起上訴，惟被告在警員
    前往現場處理時，向警員承認其與告訴人發生本件事故，有
    前揭臺南市○○○道路交通事故肇事人自首情形紀錄表附卷
    足憑（見警卷第十二頁），被告所為確實合乎自首之要件；
    又關於刑之量定，係實體法上賦予法院得為自由裁量之事項
    ，倘其未有逾越法律所規定之範圍，除顯有失出失入等科罰
    與罪責不相當之情形外，應予尊重，不得任意加以指摘，原
    審已就被告犯行之不法內涵相關之一切情狀為謹慎之裁量，
    並無違法或顯然失出失入，亦無何科罰與罪責不相當之瑕疵
    可指，檢察官僅以被告迄未賠償告訴人鄭竤恩為由，即指摘
    原判決量刑過輕，尚屬無據。
五、原審以被告罪證明確，予以論罪科刑，固非無見。惟被告業
    於九十九年六月二十八日與告訴人盧俊成達成民事和解，告
    訴人盧俊成並表示願意原諒被告等情，此有本院調解筆錄在
    卷可憑（見本院卷第二十二頁），原審就此未及審酌而為量
    刑，尚有未洽。檢察官以前揭事由提起上訴，雖無理由，然
    原判決既有上開未合之處，自應由本院予以撤銷改判。爰審
    酌被告對於本件交通事故發生之過失程度、告訴人盧俊成亦
    與有過失、告訴人二人所受傷害程度、被告業與告訴人盧俊
    成達成民事和解，然尚未與告訴人鄭竣宏達成和解，賠償其
    所受損失，及被告犯後坦承犯行等一切情狀，量處如主文第
    二項所示之刑，並諭知易科罰金之折算標準，以資警惕。
據上論斷，應依刑事訴訟法第四百五十五條之一第一項、第三項
、第三百六十九條第一項前段、第三百六十四條、第二百七十三
條之一第一項、第二百九十九條第一項前段，刑法第二百八十四
條第一項前段、第五十五條、第六十二條前段、第四十一條第一
項前段，刑法施行法第一條之一，判決如主文。
本案經檢察官莊玲如到庭執行職務。
中    華    民    國   100    年    2     月    24    日
                  刑事第十四庭  審判長法  官  陳金虎
                                      法  官  周紹武
                                      法  官  孫淑玉
以上正本證明與原本無異。
本件不得上訴。
                                      書記官  方秀貞
中    華    民    國   100    年    2     月    24    日